高雄高等行政法院裁定　　　　　　　　　　　　　　　九十一年度訴字第三二六號
　　原　　　告　甲○○
　　訴訟代理人　丙○○律師
　　被　　　告　台南縣鹽水鎮公所
　　代　表　人　乙○○鎮長
右當事人間因請求補發薪津事件，提起行政訴訟。本院裁定如左︰
　　主  文
原告之訴駁回。
訴訟費用由原告負擔。
　　理  由
一、按行政訴訟法第二條規定「公法上之爭議，除法律別有規定外，得依本法提起行
    政訴訟。」是得提起行政訴訟者，須以公法上爭議之事件為限；倘人民對行政機
    關之請求金錢給付，係基於私法上之原因者，縱雙方生有爭執，則應屬於私經濟
    關係之爭執，亦祗能循民事訴訟程序謀求解決，而不得依行政訴訟請求救濟。又
    訴訟事件不屬行政法院之權限者，行政法院應以裁定駁回之，行政訴訟法第一百
    零七條第一款亦定有明文。
二、原告起訴意旨略以：原告為被告僱用之約僱人員，每年簽約一次，先後與被告訂
    有自民國（下同）八十八年七月一日起至八十九年十二月三十一日止及九十年一
    月一日起至九十年十二月三十一日止之僱用契約書。茲依雙方所簽訂之僱用契約
    書，原告之工作內容係擔任協助里小型工程監工及上級交辦事項，僱用報酬則係
    在工程管理費容許範圍內依縣府核定等級（五等）標準支給。而原告於任職期間
    ，均兢兢業業，按時上、下班，詎料被告竟以經費欠缺為由，不予核發原告薪資
    ，自八十九年二月至七月計六個月；另九十年之薪資除八月份外，均未給付予原
    告，共計積欠原告薪資新台幣（下同）六四○、九七四元。又原告於八十九年九
    月間雖請求被告先行以單工薪資發放，經簽請鎮長核示，惟無下文，被告執此認
    定原告自願放棄契約約定之僱員薪資，實有誤解。況且，被告既知道經費來源不
    足，卻未依台南縣政府就聘僱人員經費有問題時，應即無條件解僱之函釋，仍繼
    續與原告簽約，卻又於事後不發放薪資，實無理由，爰提起行政訴訟，請求被告
    給付原告六四○、九七四元及自訴狀繕本送達翌日起，按週年利率百分之五計算
    之利息云云。
三、經查，原告係被告僱用之小型工程監工員，為一年一僱之約僱人員，雙方之關係
    純屬私法關係之僱傭關係，是原告與被告間因薪資給付問題而生有爭執，即屬私
    經濟關係之爭執，並非公法上財產上給付所生法律關係之爭執，揆諸首揭說明，
    自應循民事訴訟途徑解決，尚非得依行政訴訟請求救濟。原告逕向本院提起行政
    訴訟，請求被告應給付積欠原告之薪資，顯非合法，應予駁回。
四、據上論結，本件原告之訴不合法，爰依行政訴訟法第一百零七條第一項第一款、
    第一百零四條、民事訴訟法第九十五條、第七十八條，裁定如主文。
中　　　華　　　民　　　國    九十一　　年　  　八　　　月　　二十六　　日
                              高雄高等行政法院第四庭
                                      　　審判長法官  高秀真
                                          法  　　官  林勇奮
                                          法  　　官  邱政強
右為正本係照原本作成。
如不服本裁定，應於裁定送達後十日內以書狀敘明理由，經本院向最高行政法院提出
抗告（須按對造人數附具繕本）；並應預繳送達用掛號郵票六份（每份三十四元）。
中　　　華　　　民　　　國    九十一　　年　  　八　　　月　　二十六　　日
                                          法院書記官  涂瓔純
